【裁判字號】    97,裁,3042
【裁判日期】    970605
【裁判案由】    行政救濟加計利息
【裁判全文】
最  高  行  政  法  院  裁  定
                                      97年度裁字第3042號
抗  告  人  甲○○○
            乙○○
共      同
訴訟代理人  丙○○
上列抗告人因與相對人財政部臺灣省中區國稅局間行政救濟加計
利息事件，對於中華民國96年7月12日臺中高等行政法院96年度
訴字第210號裁定，提起抗告，本院裁定如下︰
    主  文
抗告駁回。
抗告訴訟費用由抗告人負擔。
    理  由
一、本件抗告人被繼承人李圳恭於民國82年3月30日死亡，抗告
    人甲○○○代表全體繼承人於同年6月辦理繼承登記，經相
    對人查有漏未申報情形，予以核定應納稅額及罰鍰，抗告人
    提起行政救濟，於86年6月19日確定。嗣經相對人就遺產中
    原列管5年之免稅遺產農地復勘時有1筆未繼續作農業使用，
    乃依行為時農業發展條例第31條規定，就全數免稅農地追繳
    應納稅額新台幣（下同）1,691,163元。抗告人甲○○○另
    又爭執遺產額中遺產債權215萬元不存在，一併提起訴願，
    經訴願決定駁回，復提起行政訴訟，遭臺中高等行政法院判
    決駁回後，嗣經本院以92年度判字第1624號判決，關於遺產
    債權部分發回更審，其餘部分（即關於追繳農地遺產稅部分
    ）駁回上訴，發回部分經原審法院更審判決駁回抗告人之訴
    ，抗告人甲○○○上訴，經本院於94年8月18日以94年度判
    字第1245號判決駁回上訴而告確定。相對人以原核定稅額繳
    款書之原繳納期限屆滿日為87年5月15日，因本院94年度判
    字第1245號判決駁回上訴確定，相對人原查乃就行政救濟確
    定後上開應納稅額外，並加計行政救濟利息829,114元並展
    延繳納期限至95年1月25日一併發單補徵，該繳款書已於94
    年11月15日送達，依稅捐稽徵法第35條第1項第1款、第49條
    規定，本件行政救濟加計利息復查申請之末日為95年2月24
    日，乃抗告人甲○○○遲至同年3月27日始向相對人所屬彰
    化分局申請復查，已逾申請之法定不變期間，故復查及訴願
    決定均予駁回，抗告人遂提起本件行政訴訟。經原審法院以
    關於追繳農地遺產稅部分或關於遺產債權部分均關係遺產總
    額之核定，其中一部分未確定，即屬全部未確定，相對人因
    以本院94年度判字第1245號判決駁回上訴，行政救濟確定後
    ，始就應納稅額1,691,163元加計行政救濟利息829,114元並
    展延繳納期限至95年1月25日一併發單補徵，核無違誤，抗
    告人聲請復查已逾法定不變期間，因而裁定駁回抗告人之訴
    。
二、抗告意旨略以：本件係以行政程序法第117條申請撤銷，其
    撤銷權依同法第121條第1項規定為2年，因系爭遺產稅加計
    行政救濟利息已逾5年徵收期間，自有違稅捐稽徵法第23條
    、第38條、第39條之規定；又免稅繼承農地非繼續作農業使
    用而補徵遺產稅部分，既經本院92年度判字第1624號判決駁
    回確定，則該部分遺產稅業經確定，詎原審法院未慮及此，
    並未指明抗告人訴訟不備要件之理由，逕認相對人處分並無
    違誤，而駁回抗告人之訴，實有判決不適用法規或適用不當
    及不備理由之違法云云。查原裁定業已敘明：關於追繳農地
    遺產稅部分或關於遺產債權部分均關係遺產總額之核定，其
    中一部分未確定，即屬全部未確定，相對人因以本院94年度
    判字第1245號判決駁回上訴，行政救濟確定後，始就應納稅
    額1,691,163元加計行政救濟利息829,114元並展延繳納期限
    至95年1月25日一併發單補徵，核無違誤，抗告人聲請復查
    已逾法定不變期間等語，業已敘明其駁回之理由；又本件遺
    產稅本稅部分既經本院判決確定，其有爭執者僅加計行政救
    濟利息部分，自無抗告人所指已逾徵收期間之問題，原裁定
    以抗告人聲請復查已逾法定不變期間為由，駁回抗告人之訴
    ，經核並無違誤，抗告意旨仍執陳詞，指摘原裁定違背法令
    ，其抗告難認有理由，應予駁回。
三、依行政訴訟法第104條、民事訴訟法第95條、第78條，裁定
    如主文。
中    華    民    國    97    年    6     月    5     日
                    最高行政法院第六庭
                        審判長法官  吳  明  鴻
                              法官  楊  惠  欽
                              法官  林  茂  權
                              法官  侯  東  昇
                              法官  林  樹  埔
以  上  正  本  證  明  與  原  本  無  異
中    華    民    國    97    年    6     月    6     日
                              書記官  吳  玫  瑩


司法院資訊處製作；財團法人民間司法改革基金會備份。
